臺灣桃園地方法院刑事判決　　　　　110年度交簡上字第112號
上　訴　人　臺灣桃園地方檢察署檢察官 
被　　　告　丁淑敏


上列被告因過失傷害案件，不服本院中華民國109 年08月20日所
為109 年度審交簡字第236 號第一審刑事簡易判決（起訴案號：
109 年度他字第2774號、第2775號、109 年度偵字第24885 號、
偵字第24886 號），提起上訴，本院管轄之第二審合議庭判決如
下︰
    主  文
原判決撤銷。
丁淑敏犯過失傷害罪，處拘役參拾伍日，如易科罰金，以新臺幣
壹仟元折算壹日。
    事  實
丁淑敏於民國108 年10月4 日上午某時許，駕駛車牌號碼0000-0
0 號自用小客車，沿桃園市龍潭區（以下同市、區）中豐路高平
段由南往北往龍潭方向行駛，並於同日上午8 時4 分許，行經中
豐路高平段418 號「新生醫護管理專校」（下稱新生護專）前，
本應注意汽車行駛時，駕駛人應注意車前狀況，並隨時採取必要
之安全措施，且汽車行駛至交岔路口，其行進應遵守燈光號誌之
指示，車輛面對圓形紅燈，表示禁止通行，不得超越停止線或進
入路口，而依當時天候晴、日間自然光線、柏油路面乾燥無缺陷
、無障礙物、視距良好，並無不能注意之情事，竟貿然闖越紅燈
直行通過該交岔路口，適葉慈鎂騎乘車牌號碼000-000 號普通重
型機車，於其行向號誌亦為紅燈之情況下（即全紅時間），未等
行向轉為綠燈便率先起步，由上開路段即新生護專對面路口之待
轉區，由西往東方向直行欲進入新生護專校區內，而與丁淑敏所
駕駛之上開自用小客車發生碰撞，致葉慈鎂受有右側肩部、左側
上肢挫傷、左側膝部挫傷、右側下背部拉傷及扭傷等傷害。
    理  由
壹、程序方面
    本案據以認定被告丁淑敏犯罪之供述證據，其中屬於傳聞證
    據之部分，檢察官及被告在本院審理時均未爭執其證據能力
    ，復經本院審酌認該等證據之作成無違法、不當或顯不可信
    之情況，非供述證據亦查無公務員違背法定程序而取得之情
    事，揆諸刑事訴訟法第158 條之4 反面解釋、第159 條至第
    159 條之5 之規定，均有證據能力。
貳、實體方面
一、認定事實之理由及依據
（一）上開事實業據被告於原審準備程序及本院審理中均坦承不
      諱（見本院審交易字卷第41頁，本院交簡上字卷第106 頁
      ），並經證人即告訴人葉慈鎂偵查時證述綦詳（見109 年
      度他字第2775號卷第5 頁），且有道路交通事故現場圖、
      道路交通事故調查報告表（一）、（二）、國軍桃園總醫
      院診斷證明書、現場監視錄影畫面翻拍照片、現場暨車損
      照片及檢察官與本院所為之勘驗筆錄（見109 年度他字第
      2774號卷第31頁、第45頁、第47頁、第53頁至第60頁、第
      69頁至第70頁，109 年度他字第2775號卷第11頁，本院交
      簡上字卷第104 頁）在卷可稽，此部分事實首堪認定。
（二）按汽車行駛時，駕駛人應注意車前狀況，並隨時採取必要
      之安全措施；汽車行駛至交岔路口，其行進、轉彎，應遵
      守燈光號誌，道路交通安全規則第94條第3 項前段、第
      102 條第1 項第1 款前段分別定有明文。又按圓形黃燈用
      以警告車輛駕駛人及行人，表示紅色燈號即將顯示，屆時
      將失去通行路權，道路交通標誌標線號誌設置規則第206
      條第4 款亦有明文。另所稱「車前狀況」，並非僅限於注
      意所駕駛車輛正前方之狀況，於行經交岔路口之情形，尤
      應注意左右兩方人車與該交岔路口之動態關係，始符合此
      規定維持車輛駕駛及道路使用安全之本旨，被告對於上開
      規定自應知悉並遵守之。並衡酌案發當時為天候晴、日間
      自然光線、柏油路面乾燥無缺陷、無障礙物、視距良好，
      並無不能注意之情形，詎被告駕車行駛至上開路口時，竟
      疏未遵守應注意車前狀況，並隨時採取必要之安全措施，
      且汽車行駛至交岔路口，其行進應遵守燈光號誌之指示，
      車輛面對圓形紅燈，表示禁止通行，不得超越停止線或進
      入路口等規定，貿然闖越紅燈，致生本件交通事故，其有
      過失極明。又被告之行為致告訴人人車倒地，因而受有前
      開傷害，是告訴人之受傷與被告之過失行為間要具相當因
      果關係，被告自應負過失傷害之責。
（三）綜上，足認被告之任意性自白與事實相符，堪以採信。本
      案事證明確，被告上開犯行，洵堪認定，應依法論科。
二、論罪科刑
（一）核被告所為，係犯刑法第284 條前段之過失傷害罪。
（二）被告於其犯行尚未被有偵查犯罪職權之公務員發覺前，向
      前往車禍現場處理之桃園市政府警察局交通警察大隊龍潭
      分隊警員自首肇事，有桃園市政府警察局龍潭分局龍潭交
      通分隊道路交通事故肇事人自首情形紀錄表可考，並接受
      本院裁判，合於自首要件，爰依刑法第62條前段之規定，
      減輕其刑。
三、撤銷改判及量刑之理由
（一）原審認被告罪證明確，予以論罪科刑，固非無見。惟查：
      本案告訴人起步時燈號同為紅燈，即告訴人是於全紅時間
      闖紅燈起步前行之情，有本院勘驗筆錄在卷可參（見本院
      交簡上字卷第104 頁），此外亦有監視器畫面截圖於卷可
      佐（見109 年度他字卷第2774號卷第55頁），又告訴人因
      本次車禍受有前揭傷勢，其傷情不輕，原審未審酌於此，
      僅量處拘役30日，尚屬過輕，而有未洽。檢察官上訴意旨
      指摘原審量處拘役30日，難謂妥適，為有理由，應由本院
      將原判決撤銷予以改判。
（二）爰審酌被告駕車行經交岔路口，竟未遵守號誌行駛，而有
      貿然闖越紅燈之過失情節，致發生本件車禍事故，使告訴
      人受有前開傷勢，傷勢非輕，且衡酌被告雖坦承犯行，然
      迄今未能與告訴人達成和解之犯後態度、告訴人前開與有
      過失之情事及被告之教育智識程度、家庭生活、經濟狀況
      、素行等一切情狀，量處如主文所示之刑，並諭知易科罰
      金之折算標準。
據上論斷，應依刑事訴訟法第455 條之1 第1 項、第3 項、第36
9 條第1 項前段、第364 條、第299 條第1 項前段，刑法第284
條前段、第62條前段、第41條第1 項前段，刑法施行法第1 條之
1 第1 項，判決如主文。
本案經檢察官陳建宇提起公訴，檢察官朱秀晴到庭執行職務。
中    華    民    國   110    年    11    月    2     日
                  刑事第三庭  審判長法  官  謝順輝
                                    法  官  陳柏嘉
                                    法  官  林莆晉
以上正本證明與原本無異。
不得上訴。
                                    書記官  王震惟
中    華    民    國   110    年    11    月    3     日